臺灣高等法院臺中分院刑事判決
109年度上訴字第820號
上  訴  人  
即  被  告  葉如竹


選任辯護人  簡文鎮律師
上  訴  人  
即  被  告  黃偵哲



選任辯護人  李慶松律師
上列上訴人等因違反貪污治罪條例案件，不服臺灣南投地方法院
108年度訴字第285號中華民國109年2月6日第一審判決（起訴案
號：臺灣南投地方檢察署108年度偵字第3417、4788號），提起
上訴，本院判決如下：
    主  文
原判決撤銷。
丙○○犯貪污治罪條例之違背職務要求賄賂及不正利益罪，處有
  期徒刑伍年壹月，褫奪公權參年。又共同犯貪污治罪條例之違
  背職務要求賄賂罪，處有期徒刑伍年參月，褫奪公權參年。應
  執行有期徒刑柒年肆月；褫奪公權參年。扣案如附表三編號9
  所示之物沒收。
乙○○非公務員，與公務員共同犯貪污治罪條例之違背職務要求
  賄賂罪，處有期徒刑貳年。緩刑伍年，並應於本判決確定後壹
  年內，向公庫支付新臺幣陸拾萬元，且應於緩刑期間，接受受
  理執行之地方檢察署所舉辦之法治教育拾場次，緩刑期間付保
  護管束。褫奪公權壹年。扣案如附表三編號5、6所示之物均沒
  收。
    事  實
一、丙○○（綽號、通訊軟體暱稱均為「德哥」）為南投縣政府依
    據「行政院暨所屬機關約僱人員僱用辦法」聘用之約僱人員
    ，自民國108年1月1日起，擔任南投縣政府建設處使用管理
    科違章第二組技工，負責襄助該組技佐林佩瑤辦理南投縣○○
    鄉清境地區（下稱清境地區）違章專案督導、違章建築等業
    務，有依法查報、拆除違章建築之職權，為依法令服務於地
    方自治團體所屬機關，而具有法定職務權限之公務員。
　　戊○○係設於南投縣○○鄉○○巷00號之○○休閒山莊（招牌為○○渡
    假山莊，坐落南投縣○○鄉○○段000地號土地，下稱○○休閒山
    莊）負責人，○○休閒山莊前身為農舍，後方有部分增建屬違
    章建築(違建面積共2,372.65平方公尺），且未領有民宿登
    記證，係屬違反農地農用之違法民宿。丁○○係○○休閒山莊員
    工，且為坐落南投縣○○鄉○○段000○000地號土地上違章建築
    鐵皮屋1棟及貨櫃屋4間(下稱系爭鐵皮、貨櫃屋)之所有人，
    並以系爭鐵皮、貨櫃屋違法經營民宿、KTV。乙○○則為頂馥
    有限公司負責人，從事茶葉之販售。丙○○因負責清境地區專
    案督導等業務而知悉丁○○所有系爭鐵皮、貨櫃屋及戊○○經營
    之○○休閒山莊，分別有上開違章、違法營業情事，竟單獨或
    與不具公務員身分之乙○○共同為下列行為：
  ㈠丙○○知悉貨櫃屋若為定著於土地上或地面下具有頂蓋、樑柱
    或牆壁，供個人或公眾使用之構造物或雜項工作物，即應依
    建築法規申領建築執照，否則即屬違章建築，亦明知遇違反
    建築法規之新建、增建、改建、修建情事，或遇民眾舉報違
    章建築案件時，均應依內政部營建署違章建築處理辦法、南
    投縣政府違章建築處理計畫及南投縣政府處理土地違反使用
    管制案件查處作業流程規定，立即報告主管建築機關處理以
    進行查報，或函請所屬公所違章建築查報人員前往查報，依
    循違章建築查報拆除程序處置。詎其為達利用上開職務向丁○○要求不正利益、賂賄之目的，於108年2月4日農曆除夕夜
    ，在○○休閒山莊房間內，基於對於違背職務之行為要求不正
    利益之犯意，向丁○○表示若成為其女友、與之發生性關係，
    即可不依法查報上開貨櫃屋之違建查處及拆除事宜，確保丁○○得於兩年內違法經營貨櫃屋民宿，若遇他人檢舉，亦可不
    依法查處等語，惟丁○○並未應理。丙○○復承前對於違背職務
    之行為要求賄賂、不正利益之接續犯意，於附表一所示108
    年4月6日、18日、26日及同年5月3日，在其南投縣○○市○○○
    路000號住處，以通訊軟體LINE網路電話與丁○○聯繫，對之
    為如附表一編號1-4所示內容，表示：不可申請貨櫃屋之合
    法化，因為其已問過無法合法申請，但其可以利用查報違章
    建築之職務，兩年內不依法查處拆除系爭鐵皮、貨櫃屋，丁○○可於二年內違法經營貨櫃民宿；山上的生殺大權在其手上
    等語，並要求丁○○讓其入股，給予百分之十股份（無償入股
    ，俗稱插乾股），每年交付經營貨櫃民宿營業額百分之10之
    賄賂(即每年10萬元或以上不等金額)，及要求丁○○需與之發
    生性關係之不正利益，以作為其護航丁○○違法營業之對價，
    惟丁○○並未同意。
　㈡丙○○明知○○休閒山莊除有違反建築法之違章建築情事，且因
    違反農地農用、未領有民宿登記證而違法經營民宿，違反農
    業發展條例、區域計畫法、發展觀光條例及南投縣民宿輔導
    管理自治條例等規定，依南投縣政府處理土地違反使用管制
    案件權責劃分及作業要點第7點之規定，於執行違章建築查
    報程序時，應將拆除裁處書副知或逕將違反其他法令之違規
    事實移送上開法規之主政機關即南投縣政府農業處、地政處
    及觀光處，待南投縣政府農業處確認違反農業發展條例後，
    遞由南投縣政府地政處依據區域計畫法對戊○○開罰，再由南
    投縣政府地政處據以將○○休閒山莊提列為「清境地區違反土
    地使用管制案件辦理情形追蹤列管表」之案件後，層報內政
    部，並由內政部營建署列管該等案件，作為南投縣政府違章
    建築處理計畫第3點第1項第1款之第一優先執行拆除案件（
    即配合中央應立即拆除之違章建築）。丙○○為達利用上開職
    務對戊○○索賄之目的，先於108年5月29日前某時，擬具南投
    縣政府108年5月29日府建使字第000000000號違章建築補照
    通知單發函予戊○○，以示其有查處違章建築之權利，藉以施
    壓，其並與非公務員之乙○○共同基於對於違背職務之行為要
    求賄賂之犯意聯絡，推由乙○○擔任向戊○○收取賄賂之中間人
    ，謀議既定，丙○○即於附表二編號3、4、5、7所示同年6月1
    8日、24日、同年7月6、11、17日，於附表二編號3、4、5、
    7所示地點，以附表二編號3、4、5、7所示對話或通訊方式
    ，對戊○○為如附表二編號3、4、5、7所示內容，表示其將於
    同年7月寄「情書」（即拆除裁處書）予戊○○，然其會利用
    違章建築查報職務，於擬具拆除裁處書時，不同時副知南投
    縣政府地政、農業、觀光處等單位，以免南投縣政府地政處
    層報內政部，使○○休閒山莊成為中央列管之優先拆除案件，
    讓戊○○得以繼續違法經營民宿等語，惟要求戊○○需交付30萬
    元作為其違背職務護航之對價，且指定戊○○假藉向乙○○購買
    茶葉30斤、每斤1萬元之名義，以支付該30萬元賄款，此外
    ，並要求戊○○向乙○○實際購買10到30斤，每斤6,000元的茶
    葉，共計6至18萬元不等，以作為乙○○之佣金（惟乙○○並未
    要求戊○○另購買茶葉，戊○○亦未向之購買）。其間，乙○○亦
    於附表二編號6所示時、地，以附表二編號6所示通訊方式，
    向戊○○為如附表二編號6所示內容之表示，向其解釋丙○○要
    求賄賂之真意，而對戊○○要求賄賂。嗣丙○○果於同年7月11
    日前某日，擬具108年7月16日府建使字第1080159399號拆除
    裁處書，且確未依規定副知南投縣政府地政、農業、觀光處
    等單位，該裁處書經林佩瑤用印之後，於同年7月16日發文
    予戊○○。乙○○即於同年7月22日、23日，以通訊軟體LINE與
    戊○○聯繫交付30萬元賄款事宜。惟戊○○前已向法務部廉政署
    （下稱廉政署）尋求協助，其為檢舉丙○○、乙○○上開要求賄
    賂之行為，假意配合同意其等索賄要求（未與丙○○、乙○○達
    於期約賄賂之意思表示合致），並於同年月23日下午3時13
    分許，至乙○○位於南投縣○○鄉○○巷00○0號居處，當面交付30
    萬元現金予乙○○，繼由乙○○於同年月25日下午6時許，駕駛
    車牌號碼000-0000號自用小客車至丙○○上開南投縣○○市○○○
    路000號住處前，欲將該筆30萬元現金交付丙○○，惟遭廉政
    官持臺灣南投地方法院核發之搜索票，當場於上開自小客車
    內扣得現金30萬元，並於同日晚間8時許，在乙○○上開居處
    ，扣得附表三編號1-2、編號4-8所示之物；另於同日下午6
    時3分許，持搜索票至丙○○上開住處搜索，扣得如附表三編
    號9-12所示之物，並拘提丙○○到案。
二、案經法務部廉政署移送臺灣南投地方檢察署檢察官偵查起訴
    。
　　理  由
一、證據能力
　㈠上訴人即被告丙○○（下稱被告丙○○）於本院審理時，雖以證
    人丁○○於其另案告訴被告丙○○強制猥褻案件審理時證稱：「
    ……我們這種年齡不會用什麼愛人這種形容詞，因為那個時候
    我已經開始在蒐集證據，當然是要用被告的語言去跟他講…
    」等語，主張被告丙○○與丁○○於108 年4至6 月間如附表一
    所示LINE通話內容，均係出於丁○○假意配合與誘導，並非出
    於被告丙○○自由意志，是附表一所示LINE通話錄音譯文應無
    證據能力等語(本院卷二第16、35-37 頁)。惟被告丙○○及其
    原審辯護人於原審準備程序，已就上開證據表示同意有證據
    能力（原審卷第155頁)，另被告丙○○及其本審辯護人於本院
    準備程序，經拷貝上開譯文光碟比對後，就上開證據亦表示
    同意有證據能力（本院卷一第262、265-266頁)，辯護人於
    其110年5月12日之準備書狀2，基於上開同一理由，亦認上
    開譯文係無「證據力」，並未主張無證據能力(本院卷一第3
    39頁)。而刑事訴訟法第159 條之5 規定之傳聞例外，乃基
    於當事人進行主義中之處分主義，藉由當事人等「同意」之
    此一處分訴訟行為與法院之介入審查其適當性要件，將原不
    得為證據之傳聞證據，賦予其證據能力。本乎程序之明確性
    ，其第1 項經當事人於審判程序同意作為證據者，當係指當
    事人意思表示無瑕疵可指之明示同意而言，以別於第2 項之
    當事人等「知而不為異議」之默示擬制同意。當事人已明示
    同意作為證據之傳聞證據，並經法院審查其具備適當性之要
    件者，若已就該證據實施調查程序，即無許當事人再行撤回
    同意之理，以維訴訟程序安定性、確實性之要求。此一同意
    之效力，既因當事人之積極行使處分權，並經法院認為適當
    且無許其撤回之情形，即告確定，即令上訴至第二審或判決
    經上級審法院撤銷發回更審，仍不失其效力（最高法院100 
    年度台上字第3677號判決參照）。故被告丙○○及其辯護人於
    本院重行爭執上開證據之證據能力，依上開說明，自無可採
    。況細觀附表一對話內容，被告丙○○係主動詢問：「那你那
    個鐵皮屋要不要經營？」丁○○回稱：「想弄啊，但是」等語
    後，被告隨即回稱：「要給你弄咧」，接下來並主動稱絕對
    不能申請合法化，其問過不行，並問丁○○想將鐵皮、貨櫃屋
    做何使用，其後並主動稱：「你算我一股好啦。」「啊真的
    貨櫃拖後面，再一成就好啦啊。」再於丁○○詢其是否確定不
    會被拆，亦回答：「就兩年內」「啊就用我的、我的我在山
    上權限就可以兩年，兩年之後會不會繼續不知道，我跟你說
    兩年內，啊你要好好把握這兩年時間，我就給你做而已」等
    語，其後，並稱：「啊你一年該分我，給我該給我多少獎賞
    ，啊你自己心有底，這樣就好了 」「差不多一年嘛，一年
    分個10萬塊不過份吧。」等語，且其均係自行陳稱：「跟你
    說如果要你當我女朋友的話，我不是說過一句話，如果你當
    我的，什麼東西你做就好了，不是嗎？我不是說過這句話嘛
    ，對不對」「你要陪我睡，你要陪我睡覺的，當然要相信你
    啊，對不對，再怎麼、再怎麼傻也要相信你，你要陪我睡覺
    ，難得捏，那麼年輕漂亮好孩子要陪我睡覺，齁，高興、高
    興都來不及啦」「你要當我的人，我當然是要你永保平安嘛
    對不對？」「講白一點，要有對等價值」等語，關於索求賄
    賂、不正利益之內容，均係被告丙○○主動提出，顯然並無所
    指遭誘導之情事，亦不存在其所言非出於自由意志之情況，
    被告丙○○及辯護人於本院審理時，改異前詞，主張上開譯文
    無證據能力，並無可採。本院審酌上開證據資料製作時之情
    況，並無違法、不當或不宜作為證據之情事，亦無證據證明
    係公務員違背法定程序所取得，以之作為證據應屬適當，揆
    諸前開規定，上揭證據資料有證據能力。
　㈡本案所引用其他具傳聞性質之證據資料，檢察官、被告丙○○
    、上訴人即被告乙○○（下稱被告乙○○)及其等辯護人於本院
    準備程序，均同意有證據能力（本院卷一第131-140、254-2
    62、265-266、407-409頁。另本案所引用之非供述證據，除
    上開㈠所述，檢察官、被告丙○○、乙○○及其等辯護人均未表
    示無證據能力，本院審酌該等證據作成及取得之程序均無違
    法之處，依法均可作為認定犯罪事實之證據。
二、認定犯罪事實所憑之證據及理由：
　　訊據被告乙○○對於上開犯罪事實㈡，於偵查、原審及本院均
    坦承不諱；被告丙○○對於上開犯罪事實㈠㈡，除就犯罪事實
    ㈠部分，否認有於108年2月4日農曆除夕夜，在○○休閒山莊房
    間內，向丁○○要求發生性關係，違背職務要求不正利益，以
    及向丁○○要求插乾股等犯行外，其餘犯罪事實，亦於偵查、
    原審及本院均坦承不諱，辯稱：108年2月4日農曆除夕夜，
    在○○休閒山莊房間內，向丁○○要求發生性關係，違背職務要
    求不正利益部分，僅有證人丁○○單一指述，而被告丙○○另案
    被訴於同一日對丁○○犯強制猥褻罪（經南投地院以109 年度
    侵訴字第6 號判決處罪刑，被告丙○○上訴後，現由本院審理
    中），一審判決亦認被告丙○○此部分所犯並無刑法第134 條
    加重其刑規定之適用，且該判決僅認定被告於108 年2 月4 
    日農曆除夕夜，在○○休閒山莊101 號房内對丁○○為強制猥亵
    犯行，並未認定被告丙○○有於前揭時、地，向丁○○表示：若
    與其發生性關係，就可利用職務，在2 年内確保丁○○得以違
    法經營貨櫃民宿，且依丁○○另案所證，被告丙○○與丁○○於10
    8 年4-6 月間LINE通話內容，均係出於丁○○假意配合與誘導
    ，並非出於被告丙○○自由意志，應無證明力，無從回溯證明
    被告丙○○有於108 年2 月4 日違背職務要求不正利益之犯行
    ；又依被告丙○○與丁○○間108 年5 月3 日之LINE通話內容，
    可知被告丙○○一開始係向丁○○表示願以10萬元現金實際入股
    ，並非要求無償入股等語。經查：
　㈠被告丙○○、乙○○上開自白部分，業據被告丙○○、乙○○於偵查
    、原審訊問、準備程序及審理，本院準備程序及審理時，均
    坦承不諱，核其二人所供互核相符，且與證人即南投縣政府
    建設處使用管理科違章第二組技佐林佩瑤、南投縣政府建設
    處使用管理科科長黃承哲、南投縣政府建地政處地用管理科
    科長林鋒文、南投縣政府建設處使用管理科技士陳皇圳、證
    人戊○○、丁○○於廉政署詢問、偵查中此部分證述之情節相符
    （卷一第265-273、276-280、282-294、435-442頁；卷二第
    3-9、36-42、44-49、442-453、498-509、532-544、547-55
    4、579-586頁；卷三第246-248、331-343、405-409、412-4
    15頁），並有被告丙○○、乙○○、戊○○手機畫面翻拍報告、丙○○手機勘查報告、被告2人暨江孟娟之廉政署搜索扣押筆錄
    、扣押物品目錄表、南投縣政府108年7月16日府建使字第10
    80159399號函暨所附南投縣政府違章建築拆除裁處書、違章
    查報照片表、南投縣○○鄉○○段000地號違建物座落位置圖、
    廉政署108年7月22日現勘紀錄暨所附照片59張、鈔票號碼表
    、行蒐照片10張、戊○○與被告丙○○LINE對話擷圖32張、廉政
    署108年7月25日現勘紀錄暨所附30萬元現金照片29張、108
    年4月6日、5月3日、6月24日、同年7月6日、7月7日錄音檔
    譯文、江孟娟LINE翻拍照片6張、廉政署108年8月5日廉中韋
    108廉立151字第1081601860號函暨所附職務報告、丙○○與丁○○、丙○○與戊○○、丙○○、乙○○與戊○○、乙○○與戊○○錄音、錄
    影譯文各1份、南投縣政府處理土地違反使用管制案件權責
    劃分及作業要點、南投縣政府處理土地違反使用管制案件權
    責劃分表、南投縣各種使用地主管機關（單位）權責劃分表
    、南投縣政府處理土地違反使用管制案件查處作業流程、建
    設處使用管理科業務分辦表、南投縣政府108年3月12日府建
    使字第1080052994號函暨南投縣政府違章建築拆除裁處書、
    108年4月18日府建使字第1080086893號函暨南投縣政府違章
    建築拆除裁處書、南投縣政府108年3月20日府建使字第1080
    065651號函暨南投縣政府違章建築拆除裁處書（以上3份拆
    除裁處書均有副知南投縣政府地政、農業、觀光處等單位）
    、南投縣政府違章建築補照通知單、南投縣政府違章建築拆
    除裁處書、南投縣政府違章建築統計表（丙○○承辦）、各項
    區域統計總表（摘要）、戊○○與丙○○LINE對話擷圖2張、行
    蒐照片12張、廉政署108年9月4日廉中韋108廉立151字第108
    1602132號函所附職務報告1份、戊○○手機翻拍照片8張、廉
    政署108年9月6日廉中韋108廉立151字第1081602165號函所
    附職務報告、廉政署108年7月10日現勘紀錄暨所附現場照片
    3張、丁○○民宿位置圖、南投縣政府建設處使用管理科108年
    7月1日簽、簽稿會核單、南投縣○○鄉○○村非清境地區範圍列
    管旅宿業者名單（19家）、廉政署108年9月25日現勘紀錄暨
    所附現場照片14張、座落位置圖、原住民保留地租賃契約、
    廉政署108年10月16日廉中韋108廉查中31字第1081602443號
    函所附職務報告、南投縣政府建設處辦理29件違章建築案行
    政流程資料各1份、南投縣政府108年8月20日府建使字第108
    0172737號函、丙○○與丁○○LINE訊息擷圖3張、○○休閒山莊營
    業人統一編號查詢結果、南投縣政府108年3月5日府計綜字
    第1080052810號函所附監察院108年2月21日院台內字第1080
    166407號函有關（106內政7）審核意見檢討改善處理情形表
    、南投縣政府108年5月29日府建使字第1080121521號函暨所
    附南投縣政府違章建築補照通知單、違章查報照片表、違建
    物座落位置圖、平面示意圖各1份、送達證書2份、南投縣政
    府108年7月16日府建使字第1080159399號函暨所附南投縣政
    府違章建築拆除裁處書、平面示意圖、違章查報照片表各1
    份、送達證書2份(關於○○休閒山莊)、南投縣政府108年9月1
    1日府觀產字第1080204022號函所附民宿登記證及證號表、
    丙○○與戊○○、丁○○對話擷圖10張、戊○○、乙○○手機鑑識資料
    、法務部廉政署執行行動蒐證紀錄表暨所附照片13張在卷可
    稽（卷一第19-35頁、40-43、105-118、128-134、142-149
    、160-166、232-264、296-300、302-333、407-433、475-5
    38頁；卷二第10-22、51-60、161-419、454-458、461、463
    -464、467-468、471-472、510-511頁；卷三第73-75、81-8
    2、201-206、256-265、272-279、395-399、420-431、453-
    461頁；卷四第439-440、691-693頁；卷五第447-449、453-
    491、531-537、541-547、571-582、599-604、615-631、63
    3-635、645、646、第703-712頁），此外，並有扣案如附表
    三編號1-7所示之物以及對話錄音光碟可資佐證，足認被告2
    人上開任意性之自白，均核與事實相符，堪予採信。
　㈡被告丙○○雖以前詞為辯，惟查：
　⒈關於被告丙○○有於108年2月4日農曆除夕夜，在○○休閒山莊房
    間內，就違背職務行為向丁○○要求發生性關係而要求不正利
    益之事實：
　①業據證人丁○○於廉政署詢問時證稱：今（108)年年初丙○○向
    我老闆○○○提議過年要到○○山莊吃年夜飯，戊○○不好意思拒
    絕，因此108年2月4日除夕夜時被告丙○○有在○○山莊吃年夜
    飯，記得現場有雲之瀑的王俊凱經理、依默民宿的曾蓉特助
    及其老公、丙○○、旭悠民宿的曾欣儀、戊○○及其小孩參加，
    席間丙○○有跟依默的曾蓉特助要1元紅包，曾蓉特助就真的
    包了1元紅包，丙○○當時跟她講說「你不知道我是誰嗎？我
    是南投縣負責拆除違建業務的承辦人」，我們事後猜測他要
     1元紅包是指1 萬元的紅包，因為丙○○那時一直強調他是南
    投縣政府建設處負責拆除違建的承辦人……後來戊○○以為丙○○
    真的醉了，就叫我帶丙○○進103房間，丙○○就鎖房門，叫我
    坐下，那時候因為我在108年1月1日出車禍，左手左腳骨折
    ，行動不便，因此沒有辦法把丙○○完全推開，他就把我推到
    床上，一直說「想要放進去，想要青春的肉體」，一直對我
    上下其手，並以手指性侵我，一直跟我說「你知道我是誰嗎
    ？我可以保你2 年」，跟我在一起的話沒有人敢對你怎樣，
    會讓我在清境走路有風等語（卷二第5頁），再於偵查中證
    稱：除夕夜那天他有來我們店内吃飯，他有到我的櫃臺跟我
    要 LINE，丙○○那時候有請我去茶几那邊跟他們泡茶，在那
    邊聊天……戊○○叫我攙扶他進房間，我就把門關上，但丙○○要
    把門鎖上，但我沒有讓他鎖，他就說要跟我說話，就拉住我
    ，因為當時我的手腳因為車禍骨折，丙○○跟我說如果我當他
    女朋友的話，他可以保我兩年甚至更久；因為我在○○○民宿
    旁有放6個貨櫃，但是有2個貨櫃是沒有使用，4個貨櫃裡面
    有一個是我自己住的，剩下3個貨櫃是看情況租給客人或司
    機，當時在外面茶几那邊，丙○○一直問我們知不知道他是誰
    ，後來他就向大家說他是南投縣政府負責拆除清境違建的，
    丙○○在房間裡面就有跟我說我的貨櫃是不合法，但是他有幫
    我想好，叫我把沒有用的貨櫃兩個拖出來，這樣原本兩個沒
    有用的貨櫃所在的鐵皮屋就可以租給○○○當招待所，丙○○就
    說六個貨櫃可以按照我的想法去使用，我沒有回應他，後來
    又說清境很多人都很想認識他，如果我跟他在一起的話，會
    讓我在清境走路有風……又說我長的很漂亮，我跟他在一起後
    ，在○○的地位就會不一樣，……接著他就對我上下其手（證人
    當庭哭泣……表示這是最後一次說這件事嗎？），他硬抱住我
    ，還問我說他想放進去，能不能放進去，我回他說當然不可
    以，我當時是很明確很大聲的對他這樣說等語（卷二第37-3
    8頁），前後均證稱被告丙○○於當日一再聲稱其為南投縣政
    府負責拆除清境違建承辦人，丁○○如與之在一起、當其女朋
    友，可以使其繼續違法使用鐵皮、貨櫃屋至少2年，並要求
    與之發生性關係，甚為明確。
　②復參之被告丙○○與丁○○如附表一所示LINE 通話錄音譯文，被
    告丙○○於108年4月6日即附表一編號1所示之對話譯文陳稱：
    「跟你說如果要你當我女朋友的話，『我不是說過一句話，
    如果你當我的，什麼東西你做就好了』，不是嗎？『我不是說
    過這句話嘛』，對不對」「你要陪我睡，你要陪我睡覺的，
    當然要相信你啊，對不對，再怎麼、再怎麼傻也要相信你，
    你要陪我睡覺，難得捏，那麼年輕漂亮好孩子要陪我睡覺，
    齁，高興、高興都來不及啦」等語，上開對話譯文確為被告
    丙○○與證人丁○○之對話，為其對證人丁○○所述，業據被告丙○○於原審供承在卷（原審卷第69頁），顯示被告丙○○確於10
    8年4月6日之前，即曾要求丁○○當其女朋友、與之發生性關
    係等不正利益，以作為其不拆除丁○○違章建築鐵皮、貨櫃屋
    之違背職務行為之對價，上開譯文內容於質量上，足以為證
    人丁○○證述之補強證據，是證人丁○○上開證述被告丙○○係於
    108年2月4日除夕夜即提出此不正利益之要求，應屬可信。
    此再參以被告丙○○於同年月26日即附表一編號3之譯文中亦
    稱：「你要當我的人，我當然是要你永保平安嘛對不對？」
    「講白一點，要有對等價值」等語，及於同年5月3日即附表
    一編號4之譯文中稱：「講最白，你要當我女人，我要放進
    去阿，怎樣才能放進去，要達到什麼才能放進去，你跟我說
    ，我馬上做給」「我是說先保你兩年，不是查完這兩年，之
    後就列管而已阿，阿重點是說，什麼時候可以放進去，放進
    去之後才能夠實現喔，沒有放進去我就……不會實現了」等語
    ，上開對話中提到想要「放進去」係指想與證人丁○○發生性
    行為，亦據證人丁○○證述明確（卷三第247頁），顯示被告
    丙○○確實一再提及其想與丁○○發生關係，且強調此係其實現
    違背職務承諾之必要條件，丁○○證稱被告丙○○前於108年2月
    4日除夕夜即提出此不正利益之要求，無違於常情，更顯明
    確。
　③至南投地院109 年度侵訴字第6 號判決縱未認定被告丙○○對
    丁○○犯強制猥褻罪有刑法第134 條加重其刑規定之適用，亦
    未認定被告丙○○於前揭時、地，有向丁○○要求上開不正利益
    之行為，惟該案係起訴被告丙○○涉犯違反被害人性自主決定
    權之強制猥褻罪，與本案此部分係起訴其犯違背職務要求不
    正利益之不違反被害人性自主決定權之事實，全然不同，豈
    能以該案未認定本案之犯罪事實，推認被告丙○○無此部分之
    犯行，其理應明。至被告丙○○所辯其附表一譯文所述內容，
    非出於被告丙○○自由意志云云，並無可採，已如前述，則其
    主張上開譯文不具證據力，亦無可採。
　⒉關於被告丙○○確有向丁○○要求無償入股，給予百分之十股份
    （俗稱插乾股），即每年交付經營貨櫃民宿每年營業額百分
    之10賄賂之事實：
　①業據證人丁○○於廉政署詢問時證稱：丙○○有跟我說讓他入1股
     （即獲利1 成約1 年 10萬 元）或當他的女朋友，他就不
    會對我拆除或罰款等語（卷二第8頁)，再於108年9月3日偵
    查時證稱 ：（問：丙○○有曾經向你表示，他真的要投資你
    嗎？）丙○○跟我說他一年就是要跟我要十萬元，那如果他要
    投資我的話，為何要跟我要十萬元，他並沒有說要拿錢投資
    我這件事；丙○○確實有跟我說要我算他一股，他的意思是要
    我讓他無償入股等語（卷三第246-247頁)，核與被告於偵查
    中供承：「（問：你是否有在108年4月6 日 、4月18日、4
    月26日、5月3 日，陸續以通訊軟體LINE與○○○通話，並且以
    不主動查報丁○○的違法貨櫃屋而向丁○○要求每年10萬元或以
    上不等的金額、無償入股○○○所經營的貨櫃民宿、每年百分
    之十的營業額及要求○○○與你發生性關係？）我確實有說過
    」等語（卷三第253頁)相符。
　②且觀諸被告丙○○於附表一所示之譯文表示：「你算我一股好
    啦。」「你算我一股就好啦。」「啊真的貨櫃拖後面，再一
    成就好啦啊。」「兩年內不會拆」「啊就用我的、我的我在
    山上權限就可以兩年，兩年之後會不會繼續不知道，我跟你
    說兩年內，啊你要好好把握這兩年時間，我就給你做而已」
    「你要給我入股，要怎麼入？重點來了啊，你要算我多少？
    」「總營業額百分之十，一成就好了。」「啊你一成就好就
    是說，你賺多少營業、營業，一年營業兩百萬，賺多少是你
    的事，你報給我是兩佰萬，是你家的事，我不管那麼多，你
    報少報多都沒關係啊，都你的事啊。」「啊你一年該分我，
    給我該給我多少獎賞，啊你自己心有底，這樣就好了 」「
    差不多一年嘛，一年分個10萬塊不過份吧」等語，均僅要求
    丁○○需給其一成之股份，一年分得總營業額百分之十款項，
    表示一年分個10萬元並不過分，並未表示其欲以10萬元實際
    出資，顯然係以插乾股名義，要求丁○○每年支付營業額百分
    之十之賄賂，以作為其違背職務護航不拆除丁○○違建之代價
    ，甚為明確，被告丙○○反於前詞，主張依其與丁○○間108年5
    月3日譯文內容，係欲以10萬元實際入股，並非要求無償入
    股云云，與上開客觀事證不符，並無可採。
　㈢綜上所述，被告丙○○上開否認部分，為卸責之詞，為不可採
    。被告丙○○、乙○○上開犯行事證均已明確，應依法論科。
三、論罪之理由
　㈠按修正後刑法第10條第2項第1款前段規定依法令服務於國家
    、地方自治團體所屬機關而具有法定職務權限之公務員，著
    重在其服務於上開機關之身分，即學說上所謂身分公務員。
    其所謂「國家、地方自治團體所屬機關」，除基於國家公權
    力作用，行使國家統治權之公務機關外，亦兼及於其他以公
    法組織設立，為達成照顧、服務、滿足民生需求等增進公共
    及社會成員利益之公共任務，而以公法型態之利用關係，提
    供人民給付、服務、救濟、照顧、教養、保護或輔助等單純
    統治行為之公務機關。又所稱「依法令」係指依法律與命令
    而言，此之命令又包括行政程序法第150條之法規命令與第1
    59條之行政規則在內；故此類公務員之任用方式，或依考試
    、或經選舉、聘用、派用、僱用，均所不論；亦不論其係專
    職或兼職、長期性或臨時性、職位高低，只須有法令之任用
    依據即可。至所謂「法定」職務權限，自亦包含依法律與以
    行政命令所定之職務在內。依法律者，如組織條例、組織通
    則；以行政命令者，如組織規程、處務規程、業務管理規則
    、機關其他之內部行政規章等固無庸論，即機關長官基於內
    部事務分配而為之職務命令，亦屬之（最高法院103年度台
    非字第338號刑事判決要旨參照）。被告丙○○為南投縣政府
    依據「行政院暨所屬機關約僱人員僱用辦法」聘用之約僱人
    員，為本案行為時，係南投縣政府建設處使用管理科違章第
    二組技工，負責襄助林佩瑤辦理清境地區違章專案督導、違
    章建築等業務，有依法查報、拆除違章建築之職權，業如前
    述，為依法令服務於地方自治團體所屬機關，而具有法定職
    務權限之公務員，係刑法第10條第2項第1款前段所規定之公
    務員。
  ㈡受賄罪之客體，一為賄賂，二為不正利益。所謂賄賂，指金
    錢或可以金錢計算之財物而言；所謂不正利益，指賄賂以外
    足以供人需要或滿足人慾望之一切有形或無形之利益而言（
    最高法院21年上字第369號判決意旨參照）。又上開不正利
    益不以經濟上之利益為限，諸如設定債權、免除債務、款待
    盛筵、介紹職位等亦均屬之，但如行為人所交付者，係得以
    金錢計價之有體財物，即屬賄賂，而非不正利益。被告丙○○
    以其可以協助使丁○○違章建築不被拆除之違背職務行為，向
    丁○○要求發生性關係之不正利益，及以插乾股之名義，要求
    丁○○每年給付一成之利潤，則其實際要求給付者仍屬金錢，
    性質上應屬賄賂，另被告丙○○以其可以協助使戊○○違章建築
    不被拆除之違背職務行為，與被告乙○○共同向戊○○要求賄賂
    30萬元，以作為行為之代價，顯見被告丙○○上開要求賄賂、
    不正利益之行為，與其因公務所掌前揭職務之行使確實具對
    價關係。
　㈢刑法第122條第3項之賄賂罪，其行求、期約、交付各行為，
    係屬階段行為，經過行求、期約而最後交付賄賂，或於行求
    、期約當時即行交付者，均應依交付行為處斷；又某甲原無
    交付賄款之意思，其虛予交付，意在檢舉上訴人之犯罪
    ，以求人贓俱獲，既非交付賄賂，則上訴人陷於圈套而收受
    該所送款項，自亦無從成立收受賄賂罪，僅應就其前階段行
    為，成立要求賄賂或期約賄賂罪；另期約賄賂係行賄者與受
    賄者相互約定期間交付賄賂，雙方意思表示一致，而尚待屆
    期交付之謂（最高法院32年非字第28號判決、69年台上字第
     1760號判決、83年度台上字第6829號判決意旨參照）。證
    人
    戊○○雖有於108年7月23日交付30萬現金與被告乙○○，惟戊○○
    係為舉發被告2人而假意配合，並無被告2人期約合意交付賄
    款之一致意思表示，亦無交付賄款之真意，此可由戊○○於10
    8年7月23日交付30萬元前一日即同年月22日，將其交付之現
    鈔交出供法務部廉政署廉政官拍照紀錄可知（卷一第232頁
    ），故被告丙○○、乙○○此部分所為，仍僅於要求之階段。是
    核被告丙○○就犯罪事實㈠所為，係犯貪污治罪條例第4條第1
    項第5款之違背職務要求賄賂及不正利益罪，就犯罪事實㈡
    所為，係犯貪污治罪條例第4條第1項第5款之違背職務要求
    賄賂罪。
　㈣被告乙○○雖不具公務員身分，然與身為公務員之被告丙○○共
    同對○○○為犯罪事實㈡所示要求賄賂犯行，依貪污治罪條例
    第3條、刑法31條第1項前段規定，仍應與有上開身分之被告
    丙○○同依貪污治罪條例處斷。是被告乙○○就犯罪事實㈡所為
    ，係犯貪污治罪條例第4條第1項第5款之違背職務要求賄賂
    罪。
　㈤貪污治罪條例規定，對於違背職務之行為或對於職務上之行
    為，要求（行求）、期約、收受（交付）賄賂或其他不正利
    益之犯罪，如行為人基於單一犯意，以實現同一個犯罪目的
    （違背職務上之行為或職務上之行為），先後數次要求（行
    求）、期約或收受（交付）賄賂或不正利益之行為，均係侵
    害同一國家法益，在刑法評價上，其先後數次舉動僅為全部
    犯罪行為之一部，應依接續犯理論，合為包括的一罪予以評
    價，較為合理（最高法院86年度台上字第3295號、97年度台
    上字第4079號判決意旨參照）。被告丙○○就犯罪事實一㈠向
    丁○○對於前揭違背職務行為要求賄賂、不正利益之犯行，及
    被告丙○○、乙○○就犯罪事實一㈡向戊○○對於違背職務行為要
    求賄賂之犯行，主觀上均係本於單一之犯意，接續向丁○○要
    求不正利益及賄賂，及接續向戊○○要求賄賂，故被告2人上
    開關於犯罪事實一㈠、㈡所為，各係基於同一公務員對於違背
    職務上之行為，要求賄賂、不正利益之犯意所為，且時間密
    接，各該行為之獨立性極為薄弱，難以強行區分，依社會一
    般觀念，在評價上應視為數個舉動接續實行較為合理，屬接
    續犯，均分別應僅論以一罪。
　㈥被告丙○○如犯罪事實一㈠、㈡所犯之2罪，犯意各別，行為互殊
    ，應予分論併罰。被告丙○○雖以丁○○為○○○○○休閒山莊員工
    ，其等平時均在櫃台服務及收費，關係密切，被告丙○○係於
    同時期認識兩人，丁○○經營之貨櫃屋與○○休閒山莊比鄰而立
    ，無圍牆區隔、亦無獨立商號，客人必須至○○休閒山莊櫃台
    辦理手續，有關貨櫃屋違建事宜之公函，亦向○○休閒山莊或
    ○○○送達，又其向兩人要求賄賂之時間均係在108 年2 月至6
     、7 月間，是被告丙○○係基於單一犯意，以相同犯罪手法
    ，接續數行為，觸犯公務員違背職務要求賄賂及不正利益罪
    ，應僅論以一罪云云（本院卷二第21-22頁）。惟被告丙○○
    係以不拆除丁○○系爭鐵皮、貨櫃屋之違背職務行為，向丁○○
    要求發生性關係之不正利益及以插乾股之名義索要賂賄，另
    係以不拆除戊○○○○休閒山莊違章建築之違背職務行為，向戊○○索要賄賂30萬元，兩者所要求之對象、違背職務之內容，
    以及要求之不當利益、賄賂型態、內容均有不同，顯係犯意
    各別之兩罪，所辯顯有誤會，自無可採。
　㈦刑之減輕：　
　⒈犯貪污治罪條例第4條至第6條之罪，在偵查中自白，如有所
    得並自動繳交全部所得財物者，減輕其刑。此所謂「自白」
    ，係指犯罪嫌疑人或被告對自己之犯罪事實全部或主要部分
    為肯定供述之意。至其動機如何，為被動抑自動，簡單或詳
    盡，一次或數次，自白後有無翻異，皆非所問。又犯罪嫌疑
    人或被告對自己之犯罪事實全部或主要部分是否肯認，前後
    供述有所反覆時，自應綜合同一或密接之訊（詢）問期日之
    整體供詞，依前揭標準而為判斷，不能以其後於偵、審過程
    中翻異其詞或對犯罪事實之重要部分有所隱瞞，即否認其之
    前已成立自白之效力。是倘被告在檢察官先前偵查中對自己
    犯貪污治罪條例第4條至第6條之犯罪事實全部或主要部分已
    為承認或肯定之供述，復已繳交全部所得財物，縱其於嗣後
    之偵查或審理中翻異其詞或有所抗辯，亦不能因此推論其先
    前所為肯認之供述非屬自白（最高法院107年度台上字第205
    2號刑事判決要旨參照）。另按貪污治罪條例第8條第2項前
    段規定，意指犯該條例第4條至第6條之罪而有所得者，除在
    偵查中自白外，尚須具備自動繳交全部所得財物之要件
    ，始能依該項規定減輕其刑，若無犯罪所得，因其本無所得
    ，自無應否具備該要件之問題，此時祇要在偵查中自白，
    即應認有上開規定之適用（最高法院93年度台上字第1741號
    判決意旨參照）。查被告2人於偵查中就其等對於公務員違
    背職務之行為要求賄賂、不正利益之事實均供承不諱，雖被
    告丙○○就犯罪事實㈠，就部分行為翻異前詞、否認犯罪，惟
    仍係為認罪之表示，揆諸上開見解，無礙於其已於偵查中自
    白之事實。又被告2人對戊○○要求賄賂之犯行，雖經戊○○交
    付30萬元，惟戊○○係為配合廉政署，始於廉政官監控下交出
    賄款，並無交付賄款或與被告2人期約之意，戊○○交付之30
    萬元係供廉政官調查本案犯罪所使用之工具，並非被告因犯
    罪所獲得之財物。是被告2人就本案犯行尚無所得，自無自
    動繳交犯罪所得始得減刑之問題，從而，被告2人於偵查中
    自白犯罪，爰均依貪污治罪條例第8條第2項前段規定，減輕
    其刑。
　⒉因身分或其他特定關係成立之罪，其共同實行、教唆或幫助
    者，雖無特定關係，仍以正犯或共犯論。但得減輕其刑，刑
    法第31條第1項定有明文。被告乙○○對於本案犯行，並非立
    於主導地位，僅係受其被告丙○○指示取款之中間人，爰依同
    條第1項但書減輕其刑，並遞減輕刑。
　⒊貪污治罪條例第4條第1項第5款對於違背職務之行為收受賄賂
    罪之法定刑為「無期徒刑或10年以上有期徒刑，得併科新台
    幣一億元以下罰金」，然同為違背職務之行為收受賄賂之人
    ，其原因動機不一，犯罪情節未必盡同，法律科處此類犯罪
    ，所設之法定最低本刑卻同為「無期徒刑或10年以上有期徒
    刑」，不可謂不重，自非不可依客觀之犯行與主觀之惡性二
    者加以考量其情狀，是否有可憫恕之處，適用刑法第59條之
    規定酌量減輕其刑，期使個案裁判之量刑能斟酌至當，符合
    比例原則。被告乙○○不具公務員之身分，就犯罪事實㈡所為
    ，依貪污治罪條例第3條、刑法第31條第1項前段之規定，與
    有公務員身分之被告丙○○共同依貪污治罪條例處斷。其所為
    固屬不當，應予責難，然其就本案犯行，完全係受共同被告
    丙○○之指揮行事，丙○○雖曾要求○○○另向被告乙○○購買茶葉
    以作為其佣金，惟依卷內相關譯文，被告乙○○並未作此要求
    ，且其自戊○○處拿取30萬元後，亦全數提交被告丙○○，顯示
    被告乙○○並未希冀因本案而獲取利益，此由其於附表二編號
    6(2)譯文中稱：「他現在就拜託我幫他做橋樑」、「他怎麼
    好意思講，要跟你拿錢他怎麼好意思講，推到我這邊，指揮
    我」「我就跟他講，好好好，我出國之前會幫他處理好就好
    了」等語，可知被告乙○○犯罪情節並非重大，或係囿於與被
    告丙○○之私誼，一時思慮不週，致罹重典，犯後自偵查、原
    審及至本院，均坦認犯行，是依被告乙○○之犯案動機及情節
    觀之，縱依上述適用貪污治罪條例第8條第2項規定、刑法第
    31條第1項但書規定遞減其刑後之最低處斷刑刑度，仍不免
    予人情輕法重之感，難謂符合罪刑相當性及比例原則，是其
    犯罪情狀，在客觀上足以引起一般人之同情，情節尚堪憫恕
    ，爰就被告乙○○所為違背職務行為要求賄賂犯行，依刑法第
    59條之規定，酌量減輕其刑，且遞減輕之。至被告丙○○部分
    ，其所犯違背職務要求賄賂罪，依上開規定減刑後，最輕處
    斷刑為有期徒刑5年，考量被告丙○○身為公務員，負責清境
    地區違章建築查報、拆除之業務，竟利用其法定職務權限，
    對當地民宿業者施壓，揚言自己權利甚大，山上生殺大權在
    其手上云云，主動要求賄賂及不正利益，行為惡劣，且有害
    政府機關廉能行政之威信及損及人民對於國家吏治廉潔之信
    賴，侵害國家、社會法益甚大，復綜合其犯罪情狀、要求賄
    賂金額及不正利益，其所為並無客觀上足引起一般社會大眾
    同情而顯然可憫之處，並無刑法第59條規定適用之餘地，併
    予敘明。
四、不另為無罪之諭知
　㈠公訴意旨另以：
　⒈關於犯罪事實㈠，被告丙○○向丁○○要求之賄賂，除上開認定
    之無償入股（即俗稱插乾股），給予百分之十股份，每年交
    付經營貨櫃民宿每年營業額百分之10之賄賂外，尚包括要求
    丁○○每年給付10萬元或以上不等之金額；
　⒉關於犯罪事實㈡，被告丙○○亦基於對於違背職務之行為要求
    賄賂之接續犯意，於108年2、3月間，在○○休閒山莊，當面
    向戊○○表示：若讓我插乾股，就可確保上開民宿不會遭到拆
    除等語，並於附表二編號1、2所示時間、地點，以附表二編
    號1、2所示通訊方式，對戊○○表示附表二編號1、2所示之內
    容，重申並暗示上開要求不正利益之意，然遭戊○○拒絕。因
    認被告丙○○上開行為，亦各同時涉犯貪污治罪條例第4條第1
    項第5款之違背職務要求賄賂或不正利益罪嫌等語。
　㈡公訴意旨認被告丙○○涉犯此部分罪嫌，無非係以證人丁○○、
    戊○○之證述，及如附表一、附表二編號1、2所示之通話譯文
    作為其主要之論據。經查：
　⒈證人丁○○於108年9月3日偵查時雖證稱：丙○○跟我說他一年就
    是要跟我要十萬元等語，惟其前於廉政署詢問時即證稱：丙○○有跟我說讓他入1股 （即獲利1 成約1 年 10萬 元）或當
    他的女朋友，他就不會對我拆除或罰款等語（卷二第8頁)。
    且參諸附表一譯文內容，被告丙○○一開始即表示「你算我一
    股好啦」「你算我一股就好啦」，之後表示：「你要給我入
    股，要怎麼入？重點來了啊，你要算我多少？」「總營業額
    百分之十，一成就好了」「你一成就好就是說，你賺多少營
    業、營業，一年營業兩百萬，賺多少是你的事，你報給我是
    兩佰萬，是你家的事，我不管那麼多，你報少報多都沒關係
    啊，都你的事啊。」「差不多一年嘛，一年分個10萬塊不過
    份吧」等語，顯示被告此部分所稱之「10萬元」，意指前述
    入股之總營業額百分之十之金額，表示如係收取10萬元，並
    不過分，並非於要求入股取得總營業額百分之十外，另要求
    丁○○每年再給付10萬元或以上不等之金額，此由丁○○於偵查
    中證稱：（問：之後在譯文1：9：40秒的地方，丙○○有提到
    說「差不多一年嘛，一年分個10萬塊也不過份吧」是何意？
    ）我有跟他說我的貨櫃要處理的東西很多，收入也不穩定，
    他就跟我說一年10萬塊這個數字等語（卷二第39頁)，應屬
    明確，是公訴意旨認被告丙○○除要求無償入股取得總營業額
    百分之十之賄賂外，另要求丁○○每年給付10萬元或以上不等
    之金額，容有誤會。
　⒉訊據被告丙○○否認有於108年2、3月間，在○○休閒山莊，向戊○○表示若讓其插乾股，可確保○○休閒山莊民宿不會遭到拆除
    等事實，辯稱：被告係向○○○表示願以100 萬元現金實際入
    股，因未獲○○○應允，改為投資一間房間欲實際入股20萬元
    ，並非要求無償入股等語。經查：
　①證人戊○○於廉政署詢問、偵查中雖證稱：丙○○大約在108年2
    至3月間，跟我說他可以協助處理○○休閒山莊有關縣府執行
    相關法令裁罰、拆除等事宜，包括公共建築安全違規改善壓
    單不處理、違規民宿經營罰金以及違建部分可以不拆、後續
    並可指導協助申請民宿執照，但須讓他入股○○休閒山莊一成
    或每年分得○○休閒山莊營業利益10%，當時我拒絕他；丙○○
    沒有要拿錢出來，他是要插乾股，我於108年5月間有告知丙○○○○休閒山莊大股東是我爸○○○，我爸之前跟友人合夥經驗
    不好，拒絕其他人入股，之後縣政府就寄了違章建築的補照
    通知書來給我；丙○○從頭到尾都沒有說他要出100萬入股，
    後來有說要以一個房間的裝潢費用20萬元來入股，是因為他
    怕未來東窗事發被發現，避免別人說他插乾股，所以才要出
    資20萬元。後來也沒有出錢，因為他也沒打算給錢，108年4
    月11日 、108年5月3日LINE截圖是我和丙○○的對話，這部分
    就是在講丙○○要插乾股及出資20萬元的事等語（卷○000-000
    、437-438頁)。公訴意旨並以附表二編號1、2之LINE截圖內
    容作為戊○○上開證述之補強證據。惟觀之附表二編號1即108
    年4月11日LINE截圖內容：「如您覺得我可以加入您的團隊
    ，那我的工作及出資多少，年終分紅等等請您詳後告知我」
    等語，確提及「出資多少」等文字，是客觀上並無法自該截
    圖內容，得出被告係要求無償入股之結論，且參之被告於上
    開訊息後，緊接著表示「我的認為我一定要出資，由於我現
    接您們那免得落人口實，我資金有限只能出約20萬 ，在請
    您想想是否讓我加入您的團隊」等語(卷一第305頁)，確實
    表示其有意以20萬元出資，則被告丙○○是否確如證人戊○○所
    述，於一開始是要求無償入股，已非明確。
　②且參之證人即同案被告乙○○於調廉政署詢問時證稱：108年清
    明節前，丙○○有邀約我、○○○、王俊凱及江孟娟等人到清境
    農場的國民賓館用餐，期間丙○○有提到要協助○○渡假山莊處
    理違建的問題，也有提到要入股○○渡假山莊的事情；大約10
    8年5月8 、9 日左右，丙○○要我跟王俊凱談去○○上班的事，
    有提到丙○○打算拿100萬入股○○等事，後來我也有向王俊凱
    討論丙○○把自己當成○○的老闆，王俊凱也跟我說丙○○要入股
    ○○100萬 ，後來又改為入股一間房間20萬 ，但是○○○的父親
    拒絕等語（卷二第107-108頁)。再觀諸被告丙○○與丁○○間10
    8年5月3日對話錄音譯文，被告丙○○於不知遭錄音之狀況下
    陳稱：「丙○○：之前都說要用乾股，我說不要，現在演變那
    麼多，你覺得說。丁○○：所以你有跟他談？丙○○：我跟他LI
    NE說，不然的話，我就是……，本來我要出100萬嘛！丁○○：
    恩 。丙○○：本來我要出100萬 。最後我說我不要出那麼多
    ，出一個裝潢費20萬好了，他也說好喔」「丙○○：現在演變
    成這樣子呀。我問他，他說他要問他爸爸，他爸爸，算了，
    不用問了。」等語（卷二第292頁)，亦核與丙○○與○○○間上
    開LINE截圖內容相符，足認被告丙○○所辯其原來要以100萬
    元或20萬元出資，但遭拒絕等語，並非全然無據。則被告丙○○是否確有於108年2、3月間，在○○休閒山莊，向戊○○表示
    若讓其插乾股，可確保○○休閒山莊民宿不會遭到拆除之事實
    ，除證人戊○○之單一指證外，尚乏其他質量俱足之補強證據
    ，自無法證明被告丙○○有此部分犯行。
　㈢綜上論述，檢察官所舉上開證據，無法證明被告丙○○有上開
    公訴意旨㈠⒈⒉所指對於違背職務行為，向丁○○、戊○○要求賄
    賂之行為，無從使通常一般之人不致有所懷疑，而得確信被
    告丙○○有公訴意旨所指違背職務要求賄賂犯行，不足以使本
    院形成被告此部分罪嫌之確信心證，而無合理之懷疑存在，
    此部分犯罪自屬不能證明，本應分別對被告丙○○為上開部分
    均為無罪之諭知，惟公訴意旨認被告此部分行為如成立，各
    與上開本院論罪部分，具實質一罪之關係，爰均不另為無罪
    之諭知。
五、本院之判斷
　㈠原審經審判結果，以被告丙○○、乙○○犯行均事證明確，分別
    予以論罪科刑及為相關沒收之諭知，並就被告丙○○部分，定
    其應執行刑，固非無見。惟查：
　⒈被告丙○○就犯罪事實㈠㈡，各有如理由欄所述應不另為無罪
    諭知之情形，原審判決就此部分未詳予勾稽，遽為被告丙○○
    各該部分均為有罪之認定，有欠允當，被告丙○○上訴否認犯
    罪事實㈡此部分之行為，為有理由。
　⒉被告丙○○以其可以使丁○○違章建築不被拆除之違背職務行為
    ，向丁○○要求插乾股，每年給付一成之利潤，性質上應仍屬
    要求賄賂，原審認係要求不正利益，亦有未當。
　⒊被告乙○○應有刑法第59條酌減其刑之適用，已如前述，原審
    未審酌及此，亦有未洽。
　⒋原審判決雖於理由欄㈩（即原判決第10頁第28、29行))敘明
    「並依貪污治罪條例第17條及刑法第37條第2項之規定，宣
    告褫奪公權如主文所示」等語，惟其主文欄就被告丙○○部分
    ，關於犯罪事實㈠㈡之兩罪，均未同時諭知褫奪公權之從刑
    ，有判決主文與理由不相合適之違法。且就被告丙○○所犯上
    開兩罪，漏未於理由欄說明應定應執行刑之意旨，致完全未
    敘明其量定被告丙○○應執行刑之理由，亦有違誤。
　⒌被告丙○○上訴猶執前詞否認犯罪事實㈠之部分行為，及主張
    其本案所犯之兩罪為接續行為，應論以一罪，均無理由，業
    經本院論駁如上，被告乙○○上訴主張應有刑法第59條酌減其
    刑之適用，則為有理由，且原判決既尚有上開之瑕疵可指，
    即應由本院撤銷改判。
　㈡爰以行為人之責任為基礎，審酌被告2人前均無犯罪之前科紀
    錄，有其等臺灣高等法院被告前案紀錄表在卷可憑，素行尚
    佳；被告丙○○身為公務員，不知廉潔自持，奉公守法，為圖
    個人不法利益而為本案犯行，非但危害公務員誠實清廉之形
    象，亦損害他人權益，所為實屬不該，應予非難；被告乙○○
    雖非公務員，然與為公務員之被告丙○○共犯本案，擔任收取
    賄之中間人，亦有不當；復酌以被告丙○○就犯罪事實㈠未坦
    承全部犯行，就犯罪事實㈡坦認犯行，被告乙○○則自偵查、
    原審、本院，均自白本案犯行之犯後態度；並酌以被告2人
    犯罪之動機、目的、角色輕重，犯行所造成危害，及被告丙○○自陳高中畢業，為南投縣政府技工，月入3 萬元左右，已
    離婚有兩個子女，各為81、83年次，被告乙○○自陳高職畢業
    ，為種植茶葉之茶農，月入約3 萬元左右 ，已婚有6 名子
    女，4 個成年，2 個未成年（參卷附戶籍謄本），其中3 名
    就學中之被告2人智識程度、家庭生活、經濟狀況等一切情
    狀，分別量處如主文第2、3所示之刑。又貪污治罪條例第17
    條僅規定：「犯本條例之罪，宣告有期徒刑以上之刑者，並
    宣告褫奪公權。」對於褫奪公權之期間，即從刑之刑度如何
    並無明文，故依本條例宣告褫奪公權者，仍應適用刑法第37
    條第1 項或第2 項，使其褫奪公權之刑度有所依憑，始為合
    法（最高法院89年度台上字第2303號判決意旨參照）。被告
    2人上開所犯違背職務要求賄賂、不正利益等罪，既均經本
    院宣告有期徒刑以上之刑，爰併依貪污治罪條例第17條及刑
    法第37條第2 項規定，於被告2人所犯上開主刑項下，分別
    併予宣告褫奪公權3年(被告丙○○部分)、1年(被告乙○○部分)
    。並審酌被告丙○○本案所犯兩罪，行為之時間係於108年2月
    4日至108年7月，犯罪手段與態樣相類似，均係侵害國家法
    益，並參諸刑法第51條第5 款係採限制加重原則，而非累加
    原則之意旨，以及各該犯行所造之損害等情況，定其應執行
    刑如主文第2項所示主刑、從刑。
　㈢被告乙○○前未曾因故意犯罪受有期徒刑以上刑之宣告，有臺
    灣高等法院被告前案紀錄表1 份在卷可稽。本案其配合公務
    員向業者索賄，擔任收款之中間人，所為雖屬不該，然審酌
    其於本案係居於被指揮支配之角色，犯後自始坦承犯罪，深
    表悔意，歷經羈押、偵審程序、論罪科刑之教訓後，當知所
    警惕，而無再犯之虞，因認本案以暫不執行為適當，爰依刑
    法第74條第1 項第1 款規定，併諭知被告緩刑5 年。再為使
    被告乙○○就其前開犯行所造成國家法益之侵害有所彌補，且
    確保其能記取教訓，兼收啟新及儆警之雙效，因認本案緩刑
    有附負擔之必要，爰依刑法第74條第2項第4款規定，命被告
    乙○○應於本判決確定後1年內，向公庫支付60萬元，並應依
    同條項第8款之規定，參加法治教育10場次，且依刑法第93
    條第1項第2款之規定，於緩刑期間付保護管束。被告乙○○上
    述所應負擔或履行之義務，乃緩刑宣告附帶之條件，依刑法
    第75條之1第1項第4款之規定，倘違反上開負擔情節重大，
    足認原宣告之緩刑難收其預期效果，而有執行刑罰之必要者
    ，依法得撤銷緩刑之宣告，附此敘明。
  ㈣沒收部分
  ⒈扣案如附表三編號5、6之手機為乙○○所有、扣案如附表三
    編號9之手機為被告丙○○所有，且為被告丙○○、乙○○
    用以聯繫本案犯罪所用之物，業據證人戊○○證述明確，並
    有丙○○手機畫面翻拍報告、乙○○手機鑑識資料等在卷足
    憑（卷一第19-26頁；卷五第615-631頁），爰依刑法第38條
    第2項前段，分別於被告丙○○、乙○○所犯罪名項下宣告沒收
    。
　⒉扣案如附表三編號3所示之30萬現金，為證人戊○○配合廉
    政官調查證據並追查被告2人所交付與被告乙○○，且經原審
    以109年度聲字第69號裁定發還與戊○○，爰不宣告沒收。至
    附表三編號1-2、4、7所示之牛皮紙袋、塑膠袋、第一銀行
    紙袋、電子發票均為戊○○所有，業據其證述明確（卷一第29
    3頁），非被告所有，亦非被告供犯罪所用之物；附表三編
    號8、編號10-18所示之物，或與本案無關，或為本案相關之
    書證、物證（相關部分已影印在卷），並無證據證明為刑法
    第38條、第38條之1所定違禁物、供犯罪所用、犯罪預備之
    物、因犯罪所生或所得之物，亦非應依職權沒收之物，爰俱
    不予宣告沒收。
據上論結，應依刑事訴訟法第369條第1項前段、第364條、第299
條第1項前段，判決如主文。
本案經檢察官張鈞翔提起公訴，檢察官甲○○到庭執行職務。
中　　華　　民　　國　　110 　年　　8 　　月　　31　　日
            刑事第十庭     審判長法　官   陳  宏  卿
                                 法　官   簡  芳  潔
                                 法　官   林  美  玲
以上正本證明與原本無異。
如不服本判決應於收受送達後20日內向本院提出上訴書狀，其未
敘述上訴理由者，並得於提起上訴後20日內向本院補提理由書（
均須按他造當事人之人數附繕本）「切勿逕送上級法院」。因疫
情而遲誤不變期間，得向法院聲請回復原狀。
                                 書記官   張  惠  彥
　　　　　　　　　　　　　　　　 
中　　華　　民　　國　　110 　年　　8 　　月　　31　　日
附表一
編號 時間 對話內容 賄賂或不正利益之種類 證據出處 1 108年4月6日 「丙○○：好，那你那個鐵皮屋要不要經營？」 丁○○：想弄啊，但是。 丙○○：要給你弄咧。 丁○○：可以用嗎？ 丙○○：幫你啊。 丁○○：要怎麼幫我。 丙○○：你給那個，他那鐵皮屋你想做什麼？ 丁○○：最好的方式，你說我理想嗎？ 丁○○：我理想當然也是隔房間賣。」 「丙○○：啊你咧，那個貨櫃給你弄，你會怎麼做？裡         面有貨……鐵皮屋裡面貨櫃你怎麼處理？ 丁○○：如果是還可以動的話，就把它吊出來啊。 丙○○：我跟你講絕對不可以申請合法化喔。 丁○○：絕對不能申請合法化？ 丙○○：百分之一百。 丁○○：不能申請合法化的原因是？ 丙○○：不行、不行，我幫你處理，我問過不行了，         百分之一百不，我沒有申請。」 「丙○○：我想問你當初你蓋棟，那一棟你想做什麼？ 丁○○：我自己娛樂就像你說的ktv。 丙○○：你要租給戊○○而已啊。 丁○○：嘿。 丙○○：你那些貨櫃拖出來。 丁○○：就是招待所。 丙○○：對啊，對，你貨櫃拖出來擺到後面去啊。 丁○○：就只能當招待所。 丙○○：不然好啦，你算我一股好啦。 丁○○：啊然後要怎麼、怎麼用。 丙○○：沒有，你算我一股就好啦。 丁○○：對啊，啊你總是要告訴我要怎麼用啊。 丙○○：你就把裡面貨櫃拖出來啊。 丁○○：嗯。 丙○○：啊真的貨櫃拖後面，再一成就好啦啊。 丁○○：重點是，好今天我假設啦，今天我真的弄了         ，那、那你有確定就是不會被拆嗎？ 丙○○：就兩年內。 丁○○：兩年內不會被拆。 丙○○：可以嗎？ 丁○○：那第3年就被拆，那我這兩年要很認真的賺         錢咧。 丙○○：啊就用我的、我的我在山上權限就可以兩年          ，兩年之後會不會繼續不知道，我跟你說兩年         內，啊你要好好把握這兩年時間，我就給你做         而已。 丁○○：喔所以這兩年內絕對不會被拆。 丙○○：我不回，我不要說，電話也會錄音沒關係，         我跟你說，我跟你說，你貨櫃拖出來我們再研         商，然後那一棟該做的去完成，好不好，租給         戊○○這樣就好了，啊以後，你要給我入股，         要怎麼入？重點來了啊，你要算我多少？ 丁○○：我要算你多少？這個還沒，我還沒有認真就         是想過，因為你今天突然跟我講這樣，對呀。丙○○：沒有，以後我不會講了啊，就是說，好啊你讓         我入股，好，你總營業額的百分之十，對不         對。 丁○○：嘿。 丙○○：總營業額百分之十，一成就好了。 丁○○：嘿。 丙○○：啊你一成就好就是說，你賺多少營業、營業，         一年營業兩百萬，賺多少是你的事，你報給我         是兩佰萬，是你家的事，我不管那麼多，你報         少報多都沒關係啊，都你的事啊。 丁○○：喔。 丙○○：我不要，從今天開始我不想做白工了。 丁○○：嗯。 丙○○：那聽得懂意思嗎？ 丁○○：明白。 丙○○：對不對。 丁○○：就是如果你入股的話，就是這兩年內，我的貨         櫃一定不會被拆，一定會沒事，甚至我裡面那         兩個拖出來再營業 丙○○：那我就，只能這麼想而已啊，就這樣子而已         啊。 丁○○：就是會沒事，因為如果是真的沒事的話，那我         就比較敢衝、比較...我就第一個。 丙○○：好。 丁○○：扛棒（指招牌）我就比較敢做。 丙○○：不會，你就，你幹嘛不衝，我跟你講，他是說 要，跟你說如果要你當我女朋友的話，我不是說過一句話，如果你當我的，什麼東西你做就好了，不是嗎？我不是說過這句話嘛，對不對。」 「丙○○：齁，啊你該拖出來、拖出來，該那邊怎麼做         比較適當，你再告訴我，拖出來再告訴我，然         後第二點，重點這樣子，前面那一棟，你們蘇         姵菁欄杆下那一棟會去處理，一定要處理，啊         你那一棟我就暫時先……我想辦法，跟他說這         地號不一樣、不處理。可以嗎？ 丁○○：可以不處理？ 丙○○：這個是，那是內政部監管的，是看我們的回         報、不回報而已。 丁○○：喔。」 「丙○○：哪是什麼班！那是被人家罰過、罰過那個什         麼，違反水保、水土保育法，水保山坡地保育         法啦，罰過3萬的，我們這邊有資料啦，然後         也有你那一塊啦，旁邊那一塊，一併都歸列管         啦，啊現在我針對那一塊現在沒有建築物，也         就那一塊處理就好啦，啊你一塊啊就寫個報告         說不處理，建議地號不同啦，也未涉及，沒有         鐵皮屋這樣子，沒有固定建築物這樣子。 丁○○：嗯，沒有固定建築物。」 「丙○○：可以嗎？你自己去處理，你現在你那邊你想         怎麼做，因為你錢花下去了，你不做不行，你         想怎麼做。 丁○○：對，你知道嗎？我就是想說錢都已經花下去         了，但是如果沒有勇敢去做的話，還是會沒有         錢啊。 丙○○：好我跟你講，你就勇敢去做。 丁○○：嗯。 丙○○：好不好。 丁○○：嗯。 丙○○：不用問了，別告訴我，勇敢去做。 丁○○：嗯。 丙○○：聽的懂嗎？ 丁○○：所以、所以你會保護我就對了。 丙○○：你不要問我，不要問我這句話，就勇敢去做。丁○○：嗯。 丙○○：好不好，你就勇敢去做，你若說啊今天年底你         要給大哥多少的傭、多少的、多少的金銀財         寶，你再自己處理就好了。 丁○○：嗯，那帳目部份呢？ 丙○○：你就自己處理就好了，我相信你。 丁○○：嗯。 丙○○：好不好，我不用跟你寫什麼契約，都什麼不用         寫，我永遠相信你。 丁○○：嗯。 丙○○：你要陪我睡，你要陪我睡覺的，當然要相信你         啊，對不對，再怎麼、再怎麼傻也要相信你，         你要陪我睡覺，難得捏，那麼年輕漂亮好孩子         要陪我睡覺，齁，高興、高興都來不及啦。」 「丙○○：啊你一年該分我，給我該給我多少獎賞，你         自己心有底，這樣就好了  鄭伊雰：是用年結的嗎？用一年下去結的。 葉如竹：差不多一年嘛，一年分個10萬塊不過份吧。 ○○○：一年10萬塊應該 。 丙○○：不過份吧。 丁○○：應該、應該可以。 丙○○：不過份吧。 插乾股，即要求給予百分之十股分，每年給付營業額百分之10賄賂，以及要求丁○○為其女朋友，與之發生性關係。 丙○○與丁○○108年4月6日對話錄音譯文： 檔名：4-6資料.m4a【偵3417卷㈡第205-216、231頁】 2 108年4月18日 丙○○：幫你處理事情 丙○○：你不知道我權力多大喔？ 丙○○：山上的生殺大權在我手上啦 同上 丙○○與丁○○108年4月18日對話錄音譯文： 檔名：4-18.m4a【偵3417卷㈡第245頁】 3 108年4月26日 「丙○○：我跟你講齁，你以後電話上不要跟我問公         事，懂不懂?你齁，我就跟你說，永保平安了         ，你還要怎樣?」 「丙○○：然後第二…然後第二件事情，最重要最重要         一件事情，你以後不要用文字問我公文事情，         公事，懂嗎? 丁○○：恩，好，好，但是這個東西人家看的到嗎? 丙○○：說話看不到，文字看的到好不好? 丁○○：喔，是喔?阿可是你說說話會被錄音? 丙○○：不要講那個行動電話就好了。 丁○○：喔。 丙○○：行動電話的話，會那個經過中華電信的話，他         們機房，他們調查站會從那邊監聽就好了。 丁○○：喔，是每個…是職務的關係，不是每個公務員         都這樣嘛對不對? 丙○○：我的職務…我職務做什麼的? 丁○○：拆阿，建管。 丙○○：違章阿，生殺權大不大?」 「丙○○：所以說，很多事情不想跟你說明白就是這個         樣子，說的夠直白…說的夠直白的話你不知道         我在幹什麼，阿說的夠直白的話，你又知道我         在幹什麼，挖里勒阿我出事情的話怎麼辦？ 丁○○：恩，好那你就不要講，反正如果跟我沒關係         就…就…。 丙○○：阿我是可以…我是可以…沒有，永遠永遠我跟         你說，你要當我的人，我當然是要你永保平安         嘛對不對? 丁○○：恩。 丙○○：講白一點，要有對等價值嘛。 丁○○：是。 丙○○：不是這樣子嗎? 丁○○：是。 丙○○：不然你神經病跟我在一起是不是?」 要求丁○○與之發生關係  丙○○與丁○○108年4月26日對話錄音譯文： 檔名：4-26.m4a【偵3417卷㈡第254-256頁】 4 108年5月3日 「丙○○：重點，你是實際的人，重點，講最白，你要         當我女人，我要放進去，怎樣才能放進去，要 　　　　達到什麼才能放進去，你跟我說，我馬上做給 　　　　你看。 丁○○：需要達到目標阿，對阿。 丙○○：怎麼目標咩? 丁○○：我這邊都弄好。 丙○○：如果戊○○不要勒? 丁○○：那就自己弄阿。 丙○○：好阿好阿好阿，那我保你先兩年好不好? 丁○○：我不要只有兩年啦。 丙○○：我是說先保你兩年，不是查完這兩年，之後就         列管而已阿，阿重點是說，什麼時候可以放進         去，放進去之後才能夠實現喔，沒有放進去我         就……不會實現了，神經病喔。 丁○○：恩。 丙○○：我這個人就是這樣，放進來是我的人，沒有放         進去不是我的人 丁○○：但是我也會害怕阿。 丙○○：要不然我跟妳簽…簽契約咩，我都敢跟妳簽了         你還… 丁○○：這種東西還有簽契約的喔? 丙○○：你好好跟我簽契約，契約阿，有什麼好怕? 丁○○：這種東西還有簽契約的喔? 丙○○：吼，保你事業還有契約，你都不信任我，吼我         大不了跟妳簽契約阿，讓你聽我而言，不是這         樣子而已嗎?我這感覺就好像，當我放進去是         我的女人了，不放進去之後，欸那是別人的，         當我放進去的時候，丁○○小姐，妳現在不是         妳過這種生活喔。 丁○○：恩，要不然勒? 丙○○：你要記得一件…吼，你現在不是跟著我?齁，         妳不是每天在○○那，你現在是在過自己的生         活，當自己的老闆娘了喔。 丁○○：東西要實現。」 同上 丙○○與丁○○108年5月3日對話錄音譯文： 檔名：5-3-3.m4a 【偵3417卷㈡第321-322頁】 
附表二
編號 通訊或 對話者 ①時間 ②地點 ③通訊或對話方式   表示內容 賄賂或不正利益之種類 證據出處 1 丙○○ 戊○○ ①108年4月11日 ②丙○○上開住處 ③通訊軟體LINE訊息   「如您覺得我可以加入您的團隊，那我的工作及出資多少，年終分紅等等請您詳後告知我」  丙○○與戊○○108年4月11日通訊軟體LINE擷取畫面【偵3417卷㈠第304-305頁】 2 丙○○ 戊○○ ①108年5月3日 ②丙○○上開住處 ③通訊軟體LINE訊息   「大哥我話說在先，如有一天因人，事，不能幫您時請您先想想後在說出您要跟我說的言語」  丙○○與戊○○108年5月3日通訊軟體LINE擷取畫面【偵3417卷㈠第306頁】 3 丙○○ 戊○○ ①108年6月18日 ②丙○○上開住處 ③通訊軟體LINE訊息   「下個月會在寄一封情書給您，如您爸年度要買茶葉，可否找乙○○買他的茶葉不錯，情書要放好嘔」、 「乙○○的茶葉，有賞味期的」、 「年度後在買，才會有賞味期」、 「冬茶再買，品質好」、 「這次買的茶葉，您覺得要多久的保存期限」、「是每年多買茶葉，還是一次買斷」、「重點不能讓他人知道是我介紹您去找乙○○那買茶葉」 以「茶葉」作為現金賄賂之代稱 丙○○與戊○○108年6月18、19日通訊軟體LINE擷取畫面【偵3417卷㈠第309-323頁】 4 丙○○ 戊○○ ①108年6月24日 ②丙○○上開住處 ③通訊軟體LINE電話   ⑴檔名：New_Recording_8.m4a 丙○○：阿，這個是排到他，那我就一         定要拆。接下來，好家寨（清         境地區另一民宿），若叫你上         去租的時候，你千萬不要去。 丙○○：好家寨，雲之瀑那邊那一間。         之前不是，你聽我說，以前他         弄好的那間，因為是以前            他……那是我前手、前任那組         辦下來的，那組就是因為他們         給地政的、觀光的，跟農業。         然後好家寨那間，就是地政         處，跟那個監察院還有內政         部，對地政處說，你們今年度         都沒有報清境地區違反區域         法。 丙○○：地政處管區域法喔，的違規項         目給你，因為當初我們的前面         組都打了，資料都給地政處         嘛，跟農業處，跟觀光處嘛！         所以地政處以我們的資料。報         給內政部。死了！他們拍拍屁         股走人。換我接了，換我接的         時候，我怎樣，所以說，我就         你明確的說，你的事情，公所         作業給那麼多單位，對不對。 丙○○：然後，給你的那個就是我們跟         你跟公所而已。這樣子而已。         不能給任何別的單位喔。如果         說給別的單位，那就死了。」 要求30萬元現金賄賂 丙○○與戊○○108年6月24日對話錄音譯文： ⑴檔名： New_Recording_8.m4a【偵3417卷㈡第354-355頁】        ⑵檔名：New_Recording_9.m4a 丙○○：啊，為什麼我說我會找黃偵         哲跟你接洽，我也怕，我真         的很怕，啊所以知道喔？ 戊○○：我知道啦。 丙○○：下個月月初，我先跟你講沒         關係，最後一張裁處書我會         寄。我寄的單位就只有你，          公所，跟我們而已。其他的         單位，我不會寄。你不要讓         他知道，絕對不要讓他知         道。 戊○○：我知道啊。我也沒有講啊。 丙○○：他怎麼知道，任何人都不能         知道我寄情書給你喔。就用         這樣的機會，妳說，你老爸        這樣給你老爸。我為什麼說，        要跟你說收那個東西。你要跟        你老爸說，我幫你做事情。不        讓我入股，我有做事情，你有        我東西，都沒有關係，而且我        有存著，而且我要進去，這樣        懂嗎？你了解意思嗎？你爸的        個性就是這樣嘛。你爸說三十        斤茶葉。你不要買五十斤。三        十斤，一斤算1萬，一年收三        十萬，不過分吧。 戊○○：恩。 丙○○：你跟乙○○買茶葉，你跟他         說，如果他一斤要六千，額         外付六千付給他。以後就        是……講白話就是這樣子。我 　　 也很怕。你跟他有買賣交易， 　　 我們之間沒有什麼關係啦。懂嗎？ 戊○○：嘿，我知道。 丙○○：你給我這些錢，我會存起         來，等有一天你給我進去，         我會全部匯進去啦。 戊○○：沒有啦，我爸的意思，就是         因為之前有合夥的，有出錯         啊。所以他就一直不要。 丙○○：我知道，我知道。姵菁，你         聽我講完，我都知道，所以         說我先跟要三十萬不過分，         你爸買30斤茶葉給我，對不         對。 戊○○：恩。 丙○○：一斤1萬就好，三十萬沒有關         係。你給他，乙○○，他給         你30斤。 戊○○：直接給乙○○就好。 丙○○：給乙○○，他給你三十斤的         茶葉。 戊○○：他說他明天就回來了。是明         天直接拿給他就好還是怎          樣？ 丙○○：我我我，已經跟他談過了。         我要的是三十萬。茶葉的部         分，你就自己去處理。 戊○○：恩。 丙○○：這樣懂我意思吧。那這些錢         呢，我會保留住。我有一天         要丟回你公司。 戊○○：恩。 丙○○：你聽的懂嗎？講白話是這樣         啦。 戊○○：我爸的意思就是沒有辦法         合…，他也不要。 丙○○：我知道。我知道。我知道。         我知道你用意與心意。那重         點給你爸安心，我要做出一         番事為。 戊○○：恩。 丙○○：就是說你接到七月初的裁處         書，你可以傳真給他看，人         家這麼做了嘛，對不對。這         樣就好了啊。 戊○○：就是裁決書的部分，你都會         幫我處理好嘛。 丙○○：我都處理，你不用擔心。你         就收單就好。好不好 戊○○：啊，我收到單。就不用管他         了嘛。 丙○○：啊你就不用管他啦。好不         好。 戊○○：恩。 丙○○：你跟TEZU（乙○○綽號）        講，因為TEZU……我會想太多        嘛。意思是說，我購定買30        斤，你一斤六千，然後我給你        六千，額外。 戊○○：恩。 丙○○：你茶葉的錢給他喔。茶葉的         錢算便宜一點嗎？三十斤？         你買十斤就好。你買十斤、         二十斤就好。三十斤，好，         沒關係。一斤6000，賺三        千。我額外算三千的錢給他。 戊○○：恩。 丙○○：1斤、三十斤，大概就是三萬        而已嘛。我跟你買三十斤。這        些錢就是給另外一個。不要混        為一談。我會叫乙○○出來，        講白一點啦，我也要有防護        牆。 戊○○：恩，我知道。 丙○○：○○，知道嗎？懂不懂。我         跟你收1年三十萬，我不過         分，我真的不過分。 戊○○：不會啦，你就都把我縣府那         邊都處理好。 丙○○：一個月沒有兩萬塊啦，兩萬         五啦。 戊○○：恩。 丙○○：你把縣府那邊處理好，然後         你可以保固四年。你會划算         嗎？ 戊○○：對啦。 丙○○：啊，那個觀光處。我會處         理，哪你划算嗎？ 戊○○：會啊，划算啊，怎麼不划         算。 丙○○：對不對，所以說，重點，重         點，重點，最大的重點，你         那邊有使用執照，你知道         嗎？ 戊○○：恩，我知道啊，我有使用執         照啊。 丙○○：我努力看看好不好。 戊○○：蛤？ 丙○○：我來努力看看好不好。 戊○○：恩。 丙○○：努力看看好不好。 戊○○：好，如果能有牌當然是最好         的。」  丙○○與戊○○108年6月24日對話錄音譯文： ⑵檔名： New_Recording_9.m4a【偵3417卷㈡第358-360頁】      ⑶檔名：New_Recording_11.m4a 丙○○：你有另外的戶頭嗎？ 戊○○：什麼樣的戶頭？ 丙○○：戶頭銀行的戶頭。 戊○○：我有好幾家的戶頭阿。 丙○○：你給我錢，他給我傳真這個         戶頭。 戊○○：是要直接匯給你，還是直接         給乙○○呀？ 丙○○：給乙○○之後，我再匯到你         的戶頭去啦。 戊○○：為甚麼要匯到我的戶頭去？ 丙○○：當我私底下跟你買賣。這樣         好不好？ 戊○○：沒有拉。那個本來就是要給         你處理的阿。 丙○○：不行，你聽我講，你還聽不         懂我的意思嗎？你給我的         錢，以後是我的股東，不然         以後會被抓。 丙○○：你聽我說完拉。你給他以         後，我把錢匯到你的戶頭，         我寄在你那邊，算利息。這         樣可以嗎？ 戊○○：沒有啦！這是我爸爸那拿出         來的，跟說沒有關係。 丙○○：我寄放在你的戶頭，跟你爸         沒關係，你聽不懂？我跟你         講，你很呆，很懷疑我。那         樣三十的話，我乾脆開一         百。 丙○○：好不好拉？你戶頭給我，我         把它匯進去你的戶頭。然後         我寄在你那邊就好。 戊○○：寄放在我這邊做什麼？ 丙○○：（笑聲～）我不知道要如何         跟你說？放利息要做什麼？         錢？不然要怎麼說，來來         來。講慢一點，說清楚講明         白。怎麼做？ 戊○○：對啊，因為那個錢是我爸拿         的又不是我拿的。你寄放在         我這裡也沒有用。 丙○○：我寄在你那邊，這樣子不         行？ 戊○○：恩。 丙○○：好，你現在不急著回去，好         了。這條錢你給乙○○收         嘛！他一定收嘛，然後你買         茶葉的錢，另外跟他買。我         是建議你這麼跟他說，不要         說我說的。 戊○○：可是你不是已經跟乙○○講         好了嗎？這樣他應該就知道         了。 丙○○：你聽我講完，各自心裡都有         鬼，我要把我自己在兩方面         都不得罪下說白一點。你就         這樣子三十給我，很正常。         然後重點，三十的茶葉錢是         多少錢，你給他茶葉錢就好         了。其他你就是額外給我的         點心錢。 戊○○：恩。 丙○○：你這樣說，他應該聽的懂，         生意人嘛，是不是？ 戊○○：恩。 丙○○：然後，拿你老爸的錢來投資         你，可以吧！ 戊○○：恩。」  丙○○與戊○○108年6月24日對話錄音譯文： ⑶檔名： New_Recording_11.m4a【偵3417卷㈡第361-363頁】      ⑷檔名：IMG_1499.mov  丙○○：你，我會怕嗎？我是真的很         害怕。 丙○○：所以我叫乙○○，幫我拿茶         葉錢就是這樣。」  丙○○：阿，乙○○那邊你有處理         喔？ 戊○○：會拉，阿你不是叫我拿三十         給他。 丙○○：錢跟茶葉另外買。 戊○○：就是茶葉另外給他買，然後         再給他三十萬。 丙○○：嘿啊。 丙○○：你聽我講，你這些投資下         去，我當半個股東可以嗎？         就這樣子而已。我三不五時         去山上晃一下。 戊○○：恩。 丙○○：我的重點是你拿你的錢玩你         的事情。拿你爸的錢，玩你         的事業，這樣而已。 戊○○：拿我爸的錢，玩事業？ 丙○○：玩你的事業呀，減輕你的事         業呀。我也是去你的事業，         去你山上事業而已呀。你爸         的錢，我投資在你身上，我         加入當股東，也是你接的，         三不五時我去山上看，就這         樣而已。去看報表而已。 丙○○：你好好栽培。我拿你爸的錢         投資你啦。 戊○○：恩。 丙○○：投資你拉，這以後就是你的         事業。  丙○○與戊○○108年6月24日對話錄音譯文： ⑷檔名： IMG_1499.mov【偵3417卷㈡第371-372、378-380頁】 5 丙○○戊○○乙○○ ①108年7月6日 ②乙○○位於南投縣○○鄉○○村○○巷00○0 號居處 ③當面會談   丙○○對戊○○表示：「因為差不多月中，我會寄一封情書給你，阿如果就…錢比較多喔」 戊○○反問：「是怎麼樣的內容？」 丙○○回以：「裁處書。」 接著乙○○立刻接話：「改天我再跟你說啦」 同上 丙○○、乙○○、戊○○108年7月6日對話錄音譯文：檔名Z00000000000000.mov【偵3417卷㈡第390頁】 6 乙○○ 戊○○ ①108年7月7日 ②乙○○位於南投縣○○鄉○○村○○巷00○0 號居處 ③當面會談   ⑴檔名：Z00000000000000.mov 戊○○問乙○○：「我到底要接到什麼單啦」 乙○○回以：「這我改天跟你說」 戊○○回以：「我下禮拜，禮拜六來找你」 乙○○回以：「我處理了，明天...明天來找我」、「花錢給他擺平就好了，不可以一直弄」 戊○○回以：「問題價格是要怎麼開，我也沒辦法到那阿」 乙○○回以：「我明天再跟你說」 同上 乙○○、戊○○108年7月7日對話錄音譯文： ⑴檔名： Z00000000000000.mov【偵3417卷㈡第399-400頁】      ⑵檔名：Z00000000000000.mov、Z00000000000000.mov 戊○○問：「阿他現在是說要寄什麼文給我？」 乙○○回以：「他現在，你那些拿給他，他現在要把列管的單子給你，你聽得懂嗎？列管就不會拆了。」、「對啦，他的意思是說他拿到30萬拿到之後會寄列管單，你就不用煩惱了，意思是這樣，他會再寄一張給妳之後他會弄成列管，列管就不會拆了。」 戊○○回以：「因為他是叫我拿來給你，30萬他叫我拿來給你。」 乙○○回以：「是啦，他在那邊急啦，不是我在急喔」、「拿完墊墊不要講就好了啦，我會跟他講，我會跟他講，他那個寄過去，他現在就是給你這張收起來，這樣就對了，他後面不會再給你寄什麼了」、「他昨天不是有問我有沒有找你，我跟他說人家在忙，有空自動就會過來了」、「他現在就拜託我幫他做橋樑」、「他怎麼好意思講，要跟你拿錢他怎麼好意思講，推到我這邊，指揮我」、「我就跟他講，好好好，我出國之前會幫他處理好就好了」  乙○○、戊○○108年7月7日對話錄音譯文： ⑵檔名： Z00000000000000.mov、Z00000000000000.mov 【偵3417卷㈡第404-406、408-409頁】      ⑶檔名：Z00000000000000.mov 戊○○又問乙○○：「看他要幫我處理到什麼程度，我總是要瞭解一下吧，因為我不知道他現在開的價格是只有這張公文，還是說以後只要公文來他都要幫我處理？」 乙○○回以：「他現在就是，講給我聽的意思是你每年都要給他」 戊○○則回以：「對阿，當然阿，我也跟他說阿，只要你處理完我都沒事情，沒關係，我每年來付，來付這條30萬沒關係，但是他有但書，就是說可能後面價格會再拉高還是怎樣」 乙○○再對戊○○表示：「對啦，跟你說，你這件事情拿到手之後，沒事情了」。  乙○○、戊○○108年7月7日對話錄音譯文： ⑶檔名： Z00000000000000.mov【偵3417卷㈡第418-419頁】    7 丙○○ 戊○○ ①108年7月11、16日 ②丙○○上開住處 ③通訊軟體LINE訊息   丙○○傳送南投縣政府府建使字第1080159399號函擬稿予戊○○，並對戊○○表示：今天寄一封情書、您可以找好茶了等語。 同上 戊○○與丙○○之108年7月11、16日通訊軟體LINE對話紀錄【偵3417卷㈠第325-333頁】 
附表三：扣案物品
編號 物品名稱 數量 備註  1 牛皮紙袋 1個 南投縣○○鄉○○村○○巷00○0號乙○○居處扣得  2 塑膠袋 1個   3 現金（新臺幣） 30萬元 乙○○車牌號碼000-0000號自用小客車內扣得  4 第一銀行紙袋 1個 南投縣○○鄉○○村○○巷00○0號乙○○居處扣得  5 IPhone手機（IMEI：000000000000000） 1支   6 OPPO手機（IMEI：0000000000 79036、000000000000000 ） 1支   7 電子發票證明聯及點數 3頁   8 茶葉紙袋（內含茶葉8包） 1袋   9 SONY手機（IMEI：0000000000 00000、000000000000000 ） 1支 南投縣○○市○○○路000號丙○○住處扣得  10 臺灣企銀存摺（戶名：丙○○、帳號：00000000000、51052 934501、00000000000） 各1冊   11 郵政存簿（戶名：丙○○、帳號：00000000000000） 3冊   12 HTC手機（IMEI：00000000000000，無SIM卡） 1支   13 南投縣政府違章建築統計表（丙○○承辦） 1冊 南投縣○○市○○路000號丙○○南投縣政府建設處辦公室扣得  14 建設處使用管理科業務分辦表 1冊   15 丙○○公務電腦列印資料 1冊   16 ○○渡假山莊違章建築補照通知書 1冊   17 丙○○公務電腦列印資料光碟 1片   18 丙○○使用之隨身碟 1個  

附件：卷宗對照表
              卷       宗      全      名  簡稱 臺灣南投地方檢察署108年度偵字第3417號偵查卷宗卷一 卷一 臺灣南投地方檢察署108年度偵字第3417號偵查卷宗卷二 卷二 臺灣南投地方檢察署108年度偵字第3417號偵查卷宗卷三 卷三 中部地區調查組108年度廉查中字第31號卷宗卷一 卷四 中部地區調查組108年度廉查中字第31號卷宗卷二 卷五 臺灣南投地方法院108年度偵聲字第70號刑事卷宗 卷六